臺灣桃園地方法院刑事判決
110年度審易字第1694號
公  訴  人  臺灣桃園地方檢察署檢察官 
被      告  許桀茗



上列被告因竊盜案件，經檢察官提起公訴（110年度偵字第27334
號），被告於本院準備程序中，就被訴事實為有罪之陳述，經本
院告知簡式審判程序意旨，並聽取當事人之意見後，裁定改依簡
式審判程序審理，本院判決如下：
    主  文
許桀茗共同犯侵入住宅竊盜罪，處有期徒刑柒月。未扣案之犯罪
所得新臺幣壹萬元沒收，於全部或一部不能沒收或不宜執行沒收
時，追徵其價額。
    事實及理由
一、本件犯罪事實及證據，除所犯法條欄部分刪除「刑法第320
    條」；證據部分補充「被告許桀茗於本院準備程序及審理中
    之自白」外，其餘均引用檢察官起訴書之記載（如附件）。
二、論罪科刑：
(一)核被告所為，係犯刑法第321條第1項第1款之侵入住宅竊盜
    罪。被告與陳佑在(涉及竊盜罪嫌部分，另經臺灣桃園地方
    檢察署檢察官偵辦中)2人間就本案之加重竊盜犯行間，有犯
    意聯絡及行為分擔，應論以共同正犯。
(二)被告前①於民國98年間因施用毒品案件，經本院以98年度壢
    簡字第2142號判決判處有期徒刑2月確定；②同年間因施用毒
    品案件，經本院以98年度審訴字第3155號判決判處有期徒刑
    6月確定；③同年間因販賣毒品案件，經本院以100年度訴字
    第143號判決判處有期徒刑3年8月確定；④同年間因施用毒品
    案件，經本院以99年度壢簡字第1757號判決判處有期徒刑3
    月確定；⑤於99年間因施用毒品案件，經本院以99年度壢簡
    字第2491號判決判處有期徒刑4月確定；⑥同年間因施用毒品
    案件，經本院以100年度審訴字第244號判決分別判處有期徒
    刑7月、5月，應執行有期徒刑11月確定；⑦於100年間因詐欺
    案件，經本院以100年度審易字第2168號判決判處有期徒刑2
    月確定，上開①②罪刑，嗣經本院以99年度聲字第2565號裁定
    應執行刑為有期徒刑7月確定；上開③至⑦罪刑，則經本院以1
    01年度聲字第1036號裁定應執行刑為有期徒刑5年確定，並
    與上揭應執行刑有期徒刑7月接續執行，於103年4月1日縮短
    刑期假釋出監，所餘刑期交付保護管束，嗣經撤銷假釋，尚
    餘殘刑有期徒刑1年9月又23日；⑧於104年間因施用毒品案件
    ，經本院以104年度審簡字第673號判決判處有期徒刑6月確
    定；⑨於104年間因施用毒品案件，經本院以104年度審易字
    第2690號判決判處有期徒刑6月確定。上開⑧⑨罪刑，嗣經本
    院以105年度聲字第1382號裁定應執行刑為有期徒刑10月確
    定，並與上揭殘刑接續執行，於107年3月1日執行完畢，有
    臺灣高等法院被告前案紀錄表在卷可按，是其於有期徒刑執
    行完畢後5年內故意再犯本案有期徒刑以上之罪，為累犯；
    惟被告雖有上揭構成累犯之情形，惟係屬施用、販賣毒品、
    詐欺等案件，與本案所犯竊盜罪之罪質迥異、犯罪手法與型
    態亦不相同，復無他據可徵被告本案犯行有特別惡性或刑罰
    反應力薄弱之情形，是尚無就法定最低刑度予以加重之必要
    ，爰參酌司法院釋字第775號解釋意旨，就本案被告所犯之
    罪，不依刑法第47條第1項加重其刑，併此敘明。
(三)爰審酌被告不思循正途獲取所需，反企圖不勞而獲，竊取他
    人財物，未能尊重他人之財產法益，所為實非可取；惟念其
    犯後坦承犯行，態度尚可，兼衡其犯罪之手段、動機、目的
    、所竊財物之價值，暨考量其家庭經濟狀況勉持、教育程度
    為國中畢業等一切情狀，量處如主文所示之刑，以示懲儆。
三、沒收：
(一)按犯罪所得，屬於犯罪行為人者，沒收之。前2項之沒收，
    於全部或一部不能沒收或不宜執行沒收時，追徵其價額。刑
    法第38條之1第1項前段、第3項定有明文。又按二人以上共
    同犯罪，關於犯罪所得之沒收、追繳或追徵，倘共同正犯各
    成員對於不法利得享有共同處分權限時，則應負共同沒收之
    責（最高法院104年度台上字第3937號判決意旨參照）。
(二)被告與陳佑在就所竊得之手錶4支及重量不詳之黃金，經被
    告於本院準備程序時陳稱：沒有看到黃金，偷到的東西是陳
    佑在處理的，我就是分到新臺幣（下同）1萬元等語，故認
    被告之犯罪所得為1萬元，爰依前開規定予以宣告沒收，並
    於全部或一部不能沒收或不宜執行沒收時，依同條第3項規
    定，追徵其價額。
據上論斷，應依刑事訴訟法第273條之1第1項、第299條第1項前
段、第310條之2、第454條第2項，判決如主文。
本案經檢察官洪榮甫提起公訴，檢察官林欣怡到庭執行職務。　
中　　華　　民　　國　　111 　年　　2 　　月　　18　　日
                    刑事審查庭    法　官　林慈雁
以上正本證明與原本無異。
如不服本判決應於收受判決後20日內向本院提出上訴書狀，並應
敘述具體理由。其未敘述上訴理由者，應於上訴期間屆滿後20日
內向本院補提理由書(均須按他造當事人之人數附繕本)「切勿逕
送上級法院」。
                                  書記官　吳秉翰
中　　華　　民　　國　　111 　年　　2 　　月　　21　　日
中華民國刑法第321條
犯前條第一項、第二項之罪而有下列情形之一者，處六月以上五
年以下有期徒刑，得併科五十萬元以下罰金：
一、侵入住宅或有人居住之建築物、船艦或隱匿其內而犯之。
二、毀越門窗、牆垣或其他安全設備而犯之。
三、攜帶兇器而犯之。
四、結夥三人以上而犯之。
五、乘火災、水災或其他災害之際而犯之。
六、在車站、港埠、航空站或其他供水、陸、空公眾運輸之舟、
    車、航空機內而犯之。前項之未遂犯罰之。

附件：
臺灣桃園地方檢察署檢察官起訴書
                                    110年度偵字第27334號
　　被　　　告　許桀茗　男　38歲（民國00年0月00日生）
　　　　　　　　　　　　住桃園市○○區○○路00號
　　　　　　　　　　　　（另案在法務部○○○○○○○執行
                        中）
　　　　　　　　　　　　國民身分證統一編號：Z000000000號
上列被告因竊盜案件，已經偵查終結，認應提起公訴，茲將犯罪
事實及證據並所犯法條分敘如下：
　　　　犯罪事實
一、許桀茗與陳佑在（另行通緝）共同意圖為自己不法所有，基
    於竊盜之犯意聯絡，於民國109年6月28日14時57分許，由許
    桀茗在路旁把風，陳佑在以不詳方式，侵入桃園市○○區○○路
    000號4樓薛榮楨住處，並竊取薛榮楨所有之手錶4支及重量
    不詳之黃金等物【價值約新臺幣（下同）8萬5000元】，兩
    人於得手後離去。
二、案經薛榮楨訴由桃園市政府警察局中壢分局報告偵辦。
　　　　證據並所犯法條
一、上揭犯罪事實，業經被告許桀茗在偵查中坦承不諱，核與告
    訴人薛榮楨及證人石清文警詢所述相符，並有指認犯罪嫌疑
    人紀錄表、指認照片、現場暨監視錄影畫面翻拍照片在卷可
    稽，犯嫌已堪認定。
二、核被告所為，係犯刑法第321條第1項第1款之加重竊盜罪嫌
    。被告未扣案之犯罪所得1萬元，請依刑法第38條之1第1項
    規定宣告沒收，如於全部或一部不能沒收或不宜執行沒收時
    ，追徵其價額。
三、依刑事訴訟法第251條第1項提起公訴。
　  此　致
臺灣桃園地方法院
中　　華　　民　　國　 110　　年　　10　　月　　13　　日
                              檢  察  官      洪榮甫 
本件證明與原本無異　
中　　華　　民　　國　 110　　年　　11　　月　　11　　日
                              書  記  官      吳鎮德 
所犯法條：
中華民國刑法第321條
犯前條第1項、第2項之罪而有下列情形之一者，處6月以上5年以
下有期徒刑，得併科50萬元以下罰金：
一、侵入住宅或有人居住之建築物、船艦或隱匿其內而犯之。
二、毀越門窗、牆垣或其他安全設備而犯之。
三、攜帶兇器而犯之。
四、結夥三人以上而犯之。
五、乘火災、水災或其他災害之際而犯之。
六、在車站、港埠、航空站或其他供水、陸、空公眾運輸之舟、
    車、航空機內而犯之。
前項之未遂犯罰之。
中華民國刑法第320條
意圖為自己或第三人不法之所有，而竊取他人之動產者，為竊盜
罪，處5年以下有期徒刑、拘役或50萬元以下罰金。
意圖為自己或第三人不法之利益，而竊佔他人之不動產者，依前
項之規定處斷。
前二項之未遂犯罰之。